# 按联产品还是按副产品核算成本？

提问人：chenyiwei 时间：2015-07-04 22:29:44
从你提供的数据看，石粉的产出量比例为 30 ％，相对售价比例为12.88%，不能认为是不重大的，建议作为联产品核算，采用相对销售价值比例法或其他合适的方式分摊共同成本。

回答人：chenyiwei
从你提供的数据看，石粉的产出量比例为 30 ％，相对售价比例为12.88%，不能认为是不重大的，建议作为联产品核算，采用相对销售价值比例法或其他合适的方式分摊共同成本。

提问人：乐境心园 时间：2018-06-29 16:25:16
@chenyiwei 陈版，请问下： 被审计单位是以养肉鸡为主的养殖企业，养殖过程有产蛋，养殖时间较短（一般每批次 25 天），产蛋率也不高，鸡蛋对外销售价格平均约为 7 元/斤，肉鸡对外销售平均为8.58元/斤，每月鸡蛋销售额占肉鸡销售额约为4%，企业对鸡蛋的销售只确认其他业务收入，未结转其他业务成本，也就是该鸡蛋不承担成本。 问题：是否可以按照企业目前做法，鸡蛋不承担成本呢？或者能否参考售价法进行处理呢？

回答人：chenyiwei
可以考虑作为副产品销售处理。

提问人：乐境心园 时间：2018-06-29 18:13:32
陈版，方便详细讲解下吗，不是很理解？还有为什么选择作为副产品销售处理呢

回答人：chenyiwei
考虑该公司的主业是肉鸡，且蛋的销售额占比只有4%，明显不重大。